【裁判字號】    97,聲再,11
【裁判日期】    970620
【裁判案由】    確認界址
【裁判全文】
臺灣臺中地方法院民事裁定  97年度聲再字第11號
再審聲請人  乙○○○
再審相對人  甲○○
上列當事人間聲請再審事件，再審聲請人對於民國97年5月8日本
院97年度再易字第7號確定裁定，聲請再審，本院裁定如下：
    主    文
再審之聲請駁回。
聲請程序費用由聲請人負擔。
    理    由
一、本件聲請再審意旨略以：97年度再易字第7號裁定駁回理由
    三、謂：此經本院電話查詢，並記明電話紀錄可憑，以為駁
    回之由，乃怠審失職認事偏頗之駁，聲請人業依民事訴訟法
    第484條第1項第4款聲請異議並裁定在卷。司法院民事廳函
    說明再審聲請人陳述：貴院辦理旨揭事件，似有重複徵收裁
    判費情事，請依法查明，可證鈞院93年度再易字第44號所作
    民事裁定有不當收取裁判費，法官並應依民事訴訟法第447
    條第4款規定，依職權調查證據，據以依法審判。再審聲請
    人明確陳述再審理由，聲請依兩造呈庭卷狀、聲請調查證據
    狀旨、法院調查審理，依據法律裁判，93年度再易字第44號
    違背法令裁定為法所不許，迭經聲請、申訴，始認定溢徵裁
    判費，聲請人自得依據主管機關函文、裁定確定後，始據以
    依法聲請再審，並未逾30日，因97年度再易字第7號民事裁
    定有民事訴訟法第496條第1項或第497條之情形，爰聲請再
    審。
二、按裁定已經確定，而有第496條第1項或第497條之情形者，
    得準用本編之規定，聲請再審，民事訴訟法第507條固有明
    文。惟對於確定裁定聲請再審，依民事訴訟法第507條準用
    同法第501條第1項第4款規定，必須表明再審理由。所謂表
    明再審理由，必須指明確定裁定有如何合於法定再審事由之
    具體情事，始為相當，倘僅泛言有何條款之再審事由，無具
    體情事者，仍難謂已合法表明再審事由；對於裁定聲請再審
    ，非主張該裁定有民事訴訟法第496條第1項所列各款情形之
    一，不得為之，此觀同法第507條規定自明。僅對前訴訟程
    序之確定裁判有所指摘，並未表明確定裁定有何法定再審原
    因，其再審之聲請，自難認為合法，最高法院分別著有64年
    台聲字第76號、69年台聲字第123號判例意旨足資參照。經
    查本件聲請人對本院上開97年度再易字第7號確定民事裁定
    聲請再審，觀之其上開對原確定裁定指摘之內容，並未依民
    事訴訟法第507條準用同法第501條第1項第4款之規定，具體
    表明其再審理由合於同法第496條第1項各款何款或第497條
    何者具體之法定再審原因，其再審之聲請，已不合法。再按
    再審之訴，應於30日之不變期間內提起。前項期間，自判決
    確定時起算，判決於送達前確定者，自送達時起算；其再審
    之理由發生或知悉在後者，均自知悉時起算。但自判決確定
    後已逾5年者，不得提起，民事訴訟法第500條第1、2項亦分
    別定有明文。是前項再審期間之計算，乃自判決確定時或再
    審之理由知悉時起算，而原判決有無溢徵裁判費，與該判決
    之是否確定及再審理由之是否知悉，乃屬無涉。聲請人以本
    院93年度再易字第44號溢徵裁判費為由，遽主張其就該事件
    於本院上開97年度再易字第7號聲請再審並未逾期云云，亦
    顯有誤解，於法未合。是聲請人聲請再審，揆諸上開說明，
    為不合法，應駁回之。
三、綜合上述，本件再審聲請為不合法，依民事訴訟法第第95條
    、第78條，裁定如主文。
中    華    民    國    97    年    6     月    20    日
                  民事第二庭    審判長法  官  許秀芬
                                      法  官  楊國精
                                      法  官  陳秋月
正本係照原本作成
不得抗告。
中    華    民    國    97    年    6     月    20    日
                                      書記官  張皇清


司法院資訊處製作；財團法人民間司法改革基金會備份。
